臺灣新北地方法院刑事裁定
110年度毒聲字第2063號
聲  請  人  臺灣新北地方檢察署檢察官
被      告  黃淑雯


上列聲請人因被告違反毒品危害防制條例案件（110年度毒偵字
第3582號），聲請觀察勒戒（110年度聲觀字第1832號），本院
裁定如下：
    主  文
甲○○施用第二級毒品，應送勒戒處所觀察、勒戒，其期間不得
逾貳月。
    理  由
一、聲請意旨略以：被告甲○○基於施用第二級毒品之犯意，於民
    國110年2月8日凌晨0時34分許，為警採尿時回溯96小時內之
    某時，在不詳地點，以不詳方式，施用第二級甲基安非他命
    1次。嗣於110年2月8日晚上10時許，為警在新北市○○區○○路
    00號沃克商旅433號房實施臨檢而查獲，經其同意採集尿液
    送驗，結果呈甲基安非他命陽性反應，爰依毒品危害防制條
    例第20條第3項、第1項、觀察勒戒處分執行條例第3條第1項
    ，聲請裁定將被告送勒戒處所觀察、勒戒等語。
二、按犯毒品危害防制條例第10條之罪者，檢察官應聲請法院裁
    定，或少年法院（地方法院少年法庭）應先裁定，令被告或
    少年入勒戒處所觀察、勒戒，其期間不得逾2月；依前項規
    定為觀察、勒戒或強制戒治執行完畢釋放後，3年後再犯第1
    0條之罪者，適用前2項之規定，毒品危害防制條例第20條第
    1項、第3項定有明文。上開所謂「3年後再犯」，只要本次
    再犯（不論修正施行前、後）距最近1次觀察、勒戒或強制
    戒治執行完畢釋放，已逾3年者，即該當之，不因其間有無
    犯第10條之罪經起訴、判刑或執行而受影響（最高法院刑事
    大法庭109年度台上大字第3826號裁定意旨參照）。
三、被告雖於警詢中辯稱：我最後一次施用安非他命是在109年1
    2月31日等語。然而，被告於110年2月9日凌晨0時34分許同
    意警方採集尿液送驗，送請台灣檢驗科技股份有限公司以氣
    相層析質譜儀（GC/MS）檢驗結果，檢出甲基安非他命濃度
    大於4000（5301）ng/mL、安非他命濃度為1594ng/mL，呈甲
    基安非他命陽性反應，有該公司110年2月26日濫用藥物檢驗
    報告、新北市政府警察局受採集尿液檢體人姓名及檢體編號
    對照表、勘察採證同意書等在卷可稽，足認被告確有施用第
    二級毒品之事實。
四、又被告雖曾因施用毒品案件，經法院裁定送觀察、勒戒後，
    認無繼續施用毒品傾向，於95年2月8日釋放，並經臺灣新北
    地方檢察署檢察官以95年度毒偵緝字第31號為不起訴處分確
    定，有臺灣高等法院被告前案紀錄表附卷可佐，但被告本件
    施用毒品之行為是前述觀察、勒戒執行完畢釋放後3年後再
    犯，依前述解釋意旨，自應再給予觀察、勒戒之機會，是以
    本件聲請人之聲請於法相合，應予准許。
五、依毒品危害防制條例第20條第1項、第3項，觀察勒戒處分執
    行條例第3條第1項，裁定如主文。
中　　華　　民　　國　　111 　年　　3 　　月　　11　　日
                  刑事第十六庭   法 官  時瑋辰
上列正本證明與原本無異。
如不服本裁定，應於裁定送達後五日內敘明抗告理由，向本院提
出抗告狀。
                                 書記官 楊喻涵
中　　華　　民　　國　　111 　年　　3 　　月　　15　　日